臺灣高等法院刑事裁定
                                    111年度毒抗字第673號
抗  告  人
即  被  告  王宥媃


上列抗告人因違反毒品危害防制條例案件，不服臺灣新北地方法
院111年度毒聲字第634號，中華民國111年6月23日裁定，提起抗
告，本院裁定如下：
    主  文
抗告駁回。
    理  由
一、原裁定意旨略以：抗告人即被告王宥媃因施用毒品案件，經
    原審於民國111年6月7日以111年度毒聲字第634號裁定令入
    勒戒處所觀察、勒戒，該裁定於111年6月13日對被告住所即
    新北市○○區○○○路0號8樓之2為送達，因未獲會晤本人，已將
    文書付與有辨別事理能力之受僱人即社區管理員簽收等情，
    有送達證書可稽。是本件抗告期間，應自送達翌日即111年6
    月14日起算5日，加計在途期間2日，於111年6月20日屆滿。
    乃被告遲至111年6月21日始提出抗告狀，其抗告已經逾期，
    且無從補正，爰依刑事訴訟法第408條第1項前段規定，予以
    裁定駁回等語。
二、抗告意旨略以：被告社區管理員代收文書後，漏未通知被告
    前往管理室取件，請給予從新的機會，否則請協助照顧安置
    被告目前就讀幼稚園中班的兒子，讓被告可以心無罣礙等語
    。
三、按送達於住居所、事務所或營業所不獲會晤應受送達人者，
    得將文書付與有辨別事理能力之同居人或受僱人，刑事訴訟
    法第62條準用民事訴訟法第137條第1項定有明定。而社區管
    理員，所服勞務包括為住戶接收文件者，性質上屬全體住戶
    之受僱人，是郵政機關送達文書於住居所，不獲會晤應受送
    達人，而將文書付與社區管理員者，於社區管理員收受文書
    時，即完成合法送達。至於該管理員何時將文書轉交予應受
    送達人，對已生合法送達之效力，並不影響。
四、經查：
　㈠原審於111年6月7日所為觀察、勒戒裁定，經向被告上址住所
    為送達，因未獲會晤本人，於111年6月13日將文書付與有辨
    別事理能力之受僱人即社區管理員簽收，已生合法送達之效
    力，據此計算抗告期間，並加計在途期間，於111年6月20日
    屆滿，故抗告人遲至111年6月21日提出抗告狀，已屬逾期等
    情，業據原審依憑卷內事證認定明確，核無不合。被告逾期
    抗告，顯不合法，且無從補正，原審依刑事訴訟法第408條
    第1項前段規定，裁定駁回其抗告，並無違誤，應予維持。
　㈡依被告提出抗告狀之記載，係稱其於111年6月20日收受原審
    觀察、勒戒裁定（見原審卷第27頁），似謂其社區管理員於
    111年6月13日代收文書後，直到111年6月20始將文書轉交予
    被告，惟依上開說明，社區管理員究竟何時將文書轉交，並
    不影響已生合法送達之效力，且被告亦未釋明有何非因過失
    遲誤抗告期間之情形，僅空言主張社區管理員漏未通知取件
    云云，無從採為有利被告之認定。至於被告子女是否有照顧
    或安置之必要，則與本件抗告期間之審認無涉（另由本院函
    請新北市社會局確認並提供協助）。是被告徒以前詞，提起
    本件抗告，為無理由，應予駁回。
據上論斷，應依刑事訴訟法第412條，裁定如主文。
中　　華　　民　　國　　111 　年　　7 　　月　　29　　日
              　　刑事第六庭    審判長法　官  劉方慈
                                      法　官  許曉微
                                      法　官  朱嘉川
以上正本證明與原本無異。
不得再抗告。
                                      書記官  尤朝松 
中　　華　　民　　國　　111 　年　　8 　　月　　2 　　日